【裁判字號】    92,台上,581
【裁判日期】    920213
【裁判案由】    煙毒
【裁判全文】
最高法院刑事判決                                九十二年度台上字第五八一號
    上訴人  台灣高等法院台南分院檢察署檢察官
    被  告  甲○○
右上訴人因被告煙毒案件，不服台灣高等法院台南分院中華民國九十一年十月八日第
二審更審判決（九十一年度重上更(二)字第一四三號，起訴案號：台灣台南地方法院檢
察署八十三年度偵字第八四五六、九九四八、一０二五二號），提起上訴，本院判決
如左：
    主  文
上訴駁回。
    理  由
按刑事訴訟法第三百七十七條規定，上訴於第三審法院，非以判決違背法令為理由，
不得為之。是提起第三審上訴，應以原判決違背法令為理由，係屬法定要件。如果上
訴理由狀並未依據卷內訴訟資料，具體指摘原判決不適用何種法則或如何適用不當，
或所指摘原判決違法情事，顯與法律規定得為第三審上訴理由之違法情形，不相適合
時，均應認其上訴為違背法律上之程式，予以駁回。本件原判決以公訴意旨略稱：被
告甲○○基於意圖營利之概括犯意，自民國八十三年六月間起至同年八月三十日止，
以電話秘書0000000號代號００一二五號為聯絡方式，或單獨，或與不詳姓名
之成年男子共同於原判決附表編號一、二、三所示時、地，連續售賣毒品海洛因予洪
紹寬、農富國、薛百原吸食等情，因認被告涉有修正前肅清煙毒條例第五條第一項販
賣毒品罪嫌。經審理結果，認不能證明被告犯罪，爰撤銷第一審之科刑判決，改判諭
知被告無罪，已綜合卷內全部訴訟資料，詳加斟酌論斷，從形式上觀察，並無違背法
令之情形存在。按共同被告，或與被告具有共犯關係或其他犯罪上關聯之證人，其所
為不利於被告之陳述，須無瑕疵可指，且就其他方面調查，又與事實相符者，始得採
為認定事實之基礎。原判決對於證人洪紹寬、農富國、薛百原在警訊及偵查中所為之
供述，具有如何之瑕疵，復無其他補強證據足以擔保其供述之真實性，尚難僅憑彼等
所為有瑕疵之供述，遽為被告有罪判決之唯一證據，已於理由內逐一斟酌論列，核與
經驗法則及論理法則無違。上訴意旨，漫稱洪紹寬、農富國、薛百原均一致指認被告
確有售賣毒品之犯行，且所供毒品買賣之方式相同，若非親身參與，何能如此明確供
述等語，並摭拾原判決已摒棄不採之部分供述，持己見為不同之評價，徒就原審取捨
證據及判斷其證明力職權之適法行使，及判決內已明白論斷之事項，任意爭辯，與法
律規定得為第三審上訴理由之違法情形，不相適合，其上訴違背法律上之程式，應予
駁回。
據上論結，應依刑事訴訟法第三百九十五條前段，判決如主文。
中      華      民      國    九十二    年      二      月     十三     日
                              最高法院刑事第四庭
                                  審判長法官  紀  俊  乾
                                        法官  黃  正  興
                                        法官  劉  介  民
                                        法官  陳  東  誥
                                        法官  孫  增  同
      右正本證明與原本無異
                                              書  記  官
中      華      民      國    九十二    年      二      月     十七     日


司法院資訊處製作；財團法人民間司法改革基金會備份。
